

ARTHUR FELIPE CAIXETA
PACHECO



arthurcaixeta23@gmail.com



(61) 9 8131-9416

#### **HABILIDADES**

Experiência de I ano e 3 meses de estágio em execução de obras particulares, obras licitadas, reforma, confecção de projetos no cad, preenchimento de relatórios diário de obra, relatório fotográfico de obra, fiscalização e conferência de serviço, análise técnica de estrutura e elaboração de laudo técnico.

# FORMAÇÃO ACADÊMICA

Engenheiro Civil – Crea: 28355/D-DF Conclusão: Julho 2019 Pós Graduando em Orçamento, Planejamento e Controle na Construção Civil

# **CURSOS E QUALIFICAÇÕES**

Auto CAD – Intermediário (Concluído em 2016)
Eberick – Básico (Conclusão Julho de 2019)
Lumine – Básico (Concluído em 2019)
Hydros – Básico (Conclusão Julho de 2019)
Noções de Elétrica (Concluído em 2019)
Segurança do Trabalho – Mini curso (Concluído em 2019)
Ms Project – Básico (Concluído em 2017)
Inglês Avançado – Conclusão em Dezembro de 2016
Informática: Windows, Word, Excel, Power Point – (Concluído em 2013)

### **EXPERIÊNCIAS**

## ESTAGIÁRIO (ESTÁGIO OBRIGATÓRIO) / UNIEURO

Março 2019 - Maio 2019

Análise Técnica da estrutura do Centro Universitário Euro-Americano - Campus Asa Sul, elaboração de laudo técnico e apresentação para o Reitor da Universidade.

## ESTAGIÁRIO (ENCARREGADO) / ENGELCON ENGENHARIA

Abril 2018 – Agosto 2018

Acompanhar e fiscalizar obras, tais como na Embrapa Sede (Instalação de Transformadores, reforma de um compartimento, confecção de base para transformador); Instalação de Janela acústica; Reforma de sala acústica (colocação de Dry wall, lã de pet e sonex).

#### **REFERÊNCIAS**

ANDERSON (61) 98249-0139 (FMA ENGENHARIA)

MARCOS (61) 99591-0418 (ENGELCON ENGENHARIA)

## ESTAGIÁRIO / ESSA ENGENHARIA

Dezembro 2017 – Fevereiro 2018

Preenchimento de RDOs, RFOs, visitas técnicas em obras, auxiliar na fiscalização de execução de obras, auxiliar na confecção de projetos no CAD.

## INSTRUTOR DE INFORMÁTICA / CONCRETTA

Junho 2017 – Dezembro 2017

Acompanhamento de jovens e adultos no aprendizado do curso de pacote office, auxílio de professores nos cursos voltados a área de construção.

### **ESTAGIÁRIO / FMA ENGENHARIA**

Fevereiro 2017 – Maio 2017

Auxiliar encarregado, auxiliar na execução do serviço, conferir e fiscalizar serviços (casas populares).